行　政　法　院　裁　定　　　　　　　　　　　　　八十八年度裁字第一○六五號
　　聲　請　人　宗統企業有限公司
　　代　表　人　甲○○
右聲請人因虛報出口貨物事件，對本院中華民國八十七年十一月十一日八十七年度裁
字第一二八四號裁定，聲請再審，本院裁定如左︰
　　主  文
再審之聲請駁回。
　　理  由
按當事人對於本院之裁定聲請再審，必須該裁定具有行政訴訟法第二十八條所列各款
情形之一者，始得為之。此觀諸同法第三十條規定甚明。又行政訴訟法第二十八條第
一款所謂「適用法規顯有錯誤」，係指原裁定所適用之法規與該案應適用之現行法規
相違背，或與解釋、判例有所牴觸者而言，至於法律上見解之歧異，再審聲請人對之
縱有爭執，要難謂為適用法規錯誤。本件原裁定即本院八十七年度裁字第一二八四號
裁定謂：「按受處分人於收到海關緝私條例第四十七條通知書後，得於十日內向海關
總稅務司署（現更名為財政部關稅總局）提起訴願，於收到訴願決定書後仍不服者，
得於十日內向財政部提起再訴願。為同條例第四十八條所明定。本件原告（即聲請人
，下同）因虛報出口貨物事件，收受財政部關稅總局訴願決定書之日期為八十七年二
月二日，此有經原告公司代表人蓋章之送達證書附訴願可稽，核計其提起再訴願之
十日法定不變期間，應自八十七年二月三日起算，扣除在途期間三日後，至八十七年
二月十六日屆滿（本應於同年月十五日屆滿，因當日為星期日，故以翌日代之）。原
告遲至八十七年三月二十六日始向財政部提出再訴願書狀，此有財政部所蓋書狀上收
文日戳可按。是其再訴願之提起，顯已逾越首開法定不變期間，即屬於不合法。再訴
願決定就程序上予以駁回，自無不合。原告復對之提起行政訴訟，難謂合法，應予駁
回。其實體上之主張，已無審究之必要，併此敘明。」為由，依行政訴訟法第十四條
第一項，裁定駁回聲請人在前訴訟程序之訴，核其所適用之法規與該案應適用之現行
法規並無違背，與解釋判例，亦無牴觸，並無所謂適用法規顯有錯誤之情形；聲請人
主張其據實申報出口貨品為「廢鐵」並無虛報出口貨品名稱情事，公務員不得假借權
力，歪曲事實，原裁定適用法規顯有違誤云云，核屬法律上見解之歧異，揆諸首揭說
明，尚不得據為聲請再審之理由。從而聲請人主張原裁定有行政訴訟法第二十八條第
一款之再審事由聲請再審，殊難認有再審理由，應予駁回。再者，本院八十七年度裁
字第一二八四號裁定，係確定之裁定，非確定之判決，聲請人對之主張有再審理由，
依行政訴訟法第三十條規定係屬聲請再審，並非再審之訴，聲請人雖將其誤為再審之
訴，本院仍應以聲請再審之程序處理；又本件事證已臻明確，無再傳訊證人陳泳樹、
黃麗芬，均附明。
據上論結，本件再審之聲請為無理由，爰依行政訴訟法第三十三條、民事訴訟法第五
百零七條、第五百零二條第二項，裁定如主文。
中    華    民    國     八十八      年     十二     月     二十四      日
                    行 政 法 院 第 六 庭
                                審 判 長 評  事      徐  樹  海
                                         評  事      鄭  忠  仁
                                         評  事      高  啟  燦
                                         評  事      林  家  惠
                                         評  事      劉  鑫  楨
右  正  本  證  明  與  原  本  無  異
                                         法院書記官  陳  盛  信
中    華    民    國     八十八      年     十二     月     二十四      日
